臺灣宜蘭地方法院刑事判決　　　　　　　　　　　　　九十三年度訴緝字第一二號
　　公　訴　人　臺灣宜蘭地方法院檢察署檢察官
　　被　　　告　甲○○
右列被告因違反毒品危害防制條例案件，經檢察官提起公訴（九十二年度毒偵字第五
三三、六三六號）及移
七二五號），本院合議庭裁定適用簡式審判程序，爰不經通常程序判決如左：
    主  文
甲○○連續施用第一級毒品，累犯，處有期徒刑壹年。扣案之海洛因貳包（毛重壹點
陸公克）沒收銷燬之，注射針筒壹支及橡皮管壹條均沒收。又連續施用第二級毒品，
累犯，處有期徒刑捌月。應執行有期徒刑壹年陸月。扣案之海洛因二包（毛重壹點陸
公克）沒收銷燬之，注射針筒壹支及橡皮管壹條均沒收。
    事  實
一、甲○○前因肅清煙毒條例案件、違反麻醉藥品管理條例案件，經本院於民國八十
    三年十二月十五日，以八十三年度訴字第三○六號分別判決有期徒刑三年三月、
    五月確定，並定應執行刑為三年六月，與其所另涉之侵占案件接續執行，於八十
    六年六月二十一日因縮短刑期假釋出監，於八十七年七月三日縮刑期滿執行完畢
    。又其分別因施用毒品案件，先後二次經觀察、勒戒後，均認無繼續施用毒品之
    傾向，由台灣宜蘭地方法院檢察署檢察官分別於九十年十二月二十六日、九十二
    年二月十七日，以九十年度毒偵字第一五一八號、九十一年度毒偵字第一○三三
    號、九十二年度毒偵字第七三號為不起訴處分確定。仍不知戒除毒癮，復基於施
    用第一級毒品海洛因之概括犯意，自九十二年四月間某日起至九十三年七月二十
    八日下午某時止，在宜蘭縣蘇澳鎮友人住處及宜蘭縣蘇澳鎮○○路一九三巷三號
    住處，以針筒注射之方式，連續施用第一級毒品海洛因多次。又基於施用第二級
    毒品安非他命之概括犯意，自九十二年四月間某日起至九十三年七月二十八日下
    午某時止，在宜蘭縣蘇澳鎮友人住處及宜蘭縣蘇澳鎮○○路一九三巷三號住處，
    以安非他命置入吸食器內燃燒後吸食煙霧之方式，連續施用第二級毒品安非他命
    多次。嗣於九十二年六月十三日十七時許經警採尿送驗而查獲，又於九十二年七
    月四日二十三時三十分許，在宜蘭縣羅東鎮○○路、成功街口查獲，復於九十三
    年七月二十八日十五時許，在宜蘭縣蘇澳鎮泉興巷十六號三樓查獲，並扣得第一
    級毒品海洛因二包（毛重一．六公克）、其所有供施用第一級毒品海洛因所用之
    注射針筒一支及橡皮管一條。
二、案經宜蘭縣警察局蘇澳、羅東分局報請台灣宜蘭地方法院檢察署檢察官偵查起訴
    及移送併辦。
    理  由
一、被告甲○○對於右揭犯行，於本院審理時均坦承不諱，且被告於九十二年六月十
    三日十七時許、九十二年七月五日一時十分及九十三年七月二十八日十九時十分
    經警採尿送驗結果，均呈嗎啡、安非他命陽性反應，有慈濟大學濫用藥物檢驗中
    心檢驗總表及嫌犯尿液送驗姓名編號對照表各三紙附卷可稽，復有第一級毒品海
    洛因二包（毛重一．六公克）、被告自承為其所有供施用第一級毒品海洛因所用
    之注射針筒一支及橡皮管一條扣案可證。被告前因施用毒品案件，先後二次經觀
    察、勒戒後，均認無繼續施用毒品之傾向，由台灣宜蘭地方法院檢察署檢察官分
    於九十年十二月二十六日、九十二年二月十七日，以九十年度毒偵字第一五一八
    號、九十一年度毒偵字第一○三三號、九十二年度毒偵字第七三號為不起訴處分
    確定，有不起訴處分書在卷可稽。事證明確，被告犯行應堪認定。
二、按觀察、勒戒執行完畢釋放後，五年內再犯第十條之罪者，檢察官應依法追訴，
    毒品危害防制條例第二十三條第二項定有明文。被告於觀察勒戒執行完畢後五年
    內之九十二年六月十三日開始再犯本件施用毒品之罪，核其所為，係犯毒品危害
    防制條例第十條第一項施用第一級毒品及同條第二項施用第二級毒品之罪。被告
    先後多次為施用第一級毒品海洛因及第二級毒品安非他命之犯行，時間緊接，犯
    罪構成要件相同，顯係基於概括犯意而為之，為連續犯，均應依刑法第五十六條
    之規定各論以一罪，並加重其刑。公訴人雖僅就起訴書所載犯行提起公訴，惟其
    所移送併辦部分，與起訴部分具有連續犯之關係，為裁判上一罪，為起訴效力所
    及，本院自應併予審判，附此敘明。被告所涉施用第一、二級毒品兩罪間，犯意
    各別，行為有異，且係構成要件不同之罪，應分論併罰。被告前因肅清煙毒條例
    案件、違反麻醉藥品管理條例案件，經本院於八十三年十二月十五日，以八十三
    年度訴字第三○六號分別判決有期徒刑三年三月、五月確定，並定應執行刑為三
    年六月，與其所另涉之侵占案件接續執行，於八十六年六月二十一日因縮短刑期
    假釋出監，於八十七年七月三日縮刑期滿執行完畢，有台灣高等法院被告全國前
    案紀錄表一份在卷足憑，其於五年內再犯本件有期徒刑以上之罪，核屬累犯，依
    刑法第四十七條之規定加重其刑。爰審酌被告一再為上開犯行，耗用國家勒戒資
    源、被告犯罪之動機係出於抵癮、其所為為自傷行為，其行為對社會所生之損害
    ，及犯後審理中坦承犯行，頗有悔意之態度等一切情狀，分別量處如主文所示之
    刑，並定應執行刑。扣案第一級毒品海洛因二包（毛重一．六公克）為查獲之毒
    品，依毒品危害防制條例第十八條第一項沒收銷燬之。扣案之注射針筒一支及橡
    皮管一條，為被告所有供施用第一級毒品海洛因所用，此為被告所自承，惟該等
    物品原有其他用途，並非專供施用毒品所用之物，爰依刑法第三十八條第一項第
    二款之規定均予宣告沒收。至起訴書所載於九十一年一月十六日在被告住處查獲
    之注射針筒一支，係在上開被告施用第一級毒品海洛因時間之前，且檢察官並未
    證明係供本件犯罪所用；另於九十二年七月四日下午二十三時三十分許查獲之第
    一級毒品海洛因一小包（毛重○．一公克）及安非他命一小包（毛重十八公克）
    ，為另案被告呂文渠所有，此有呂文渠於警訊之供述可參，且業於九十二年十一
    月二十七日銷燬，有銷燬紀錄簿在卷可卷，爰均不予宣告沒收，附此敘明。
據上論斷，應依刑事訴訟法第二百九十九條第一項前段，毒品危害防制條例第十條第
一項、第二項、第十八條第一項，刑法第五十六條、第四十七條、第五十一條第五款
、第三十八條第一項第二款判決如主文。
本案經檢察官鄭雅方到庭執行職務。
中      華      民      國      九十三      年    八    月    三十一    日
                                  臺灣宜蘭地方法院刑事第二庭
                                      法  官  謝  佩  玲
右正本證明與原本無異。
如不服本判決，應於判決送達後十日內向本院提出上訴狀( 應附繕本 )。
                                      書記官  藍  友  隆
中      華      民      國      九十三      年    九    月        一    日
毒品危害防制條例第十條
    施用第一級毒品者，處六月以上五年以下有期徒刑。
    施用第二級毒品者，處三年以下有期徒刑。
